# 外资企业结余的住房补助基金如何处理？谢谢！

提问人：cr999 时间：2010-01-25 13:58:22
请教一外资企业结余的住房补助基金大概 100 多万，挂在其他应付款上，最近该企业想把它处理掉。请问对这笔住房补助基金如何处理？谢谢各位！

回答人：chenyiwei
请根据财企[2001]647号和各地对外商投资企业中方职工住房基金的衔接规定（如上海的沪财企一[2002]52号等）处理。能否继续挂负债，取决于有无明确的支付方案、用途、支付时间、受益对象等，从而是否符合负债的定义。